【裁判字號】    90,台上,1160
【裁判日期】    900301
【裁判案由】    公共危險
【裁判全文】
最高法院刑事判決                                九十年度台上字第一一六○號
    上  訴  人  甲○○
                        送達代.
右上訴人因公共危險案件，不服台灣高等法院高雄分院中華民國八十九年十二月二十
日第二審判決（八十九年度上訴字第一二七九號，起訴案號：台灣高雄地方法院檢察
署八十九年度偵字第六六二九號），提起上訴，本院判決如左：
    主  文
上訴駁回。
    理  由
按刑事訴訟法第三百七十七條規定，上訴於第三審法院，非以判決違背法令為理由，
不得為之。是提起第三審上訴，應以原判決違背法令為理由，係屬法定要件。如果上
訴理由狀並未依據卷內訴訟資料，具體指摘原判決不適用何種法則或如何適用不當，
或所指摘原判決違法情事，顯與法律規定得為第三審上訴理由之違法情形，不相適合
時，均應認其上訴為違背法律上之程式，予以駁回。本件原判決維持第一審論處上訴
人甲○○共同以飆車競駛之他法，致生往來之危險罪刑之判決，駁回其在第二審之上
訴。已詳認定犯罪事實之依據及憑以認定之理由，並對上訴人否認犯罪之辯詞，如
何不足採信，均已依據卷內資料予以指駁及說明，從形式上觀察，原判決並無任何違
背法令之處。查共同正犯之意思聯絡，不限於事前有所協議，其於行為當時，基於相
互之認識，以共同犯罪之意思參與者，亦無礙於共同正犯之成立。依原判決之認定，
上訴人係於民國八十九年三月十八凌晨三時許，知悉高雄市○鎮區○○路、民權路一
帶，有數十名不詳真實姓名、年籍之人，分乘約二、三十部機車飆車競駛，乃與上開
人等共同基於妨害公眾往來安全之犯意聯絡，由其駕駛車牌號碼ＶＳ－○六五○號自
小貨車（原為林義洋所有，借予謝明鴻使用後，再經謝明鴻轉借予甲○○使用）一輛
，與上開機車飆車族群共同佔據上開路面（含快、慢車道），並以時速四十至六十公
里高速及沿路闖越紅燈等方式，共同參與其間，互相助陣競駛。其既知悉數十名不詳
姓名之機車騎士，分乘二、三十部機車飆車競駛，竟駕駛自小貨車參與其間，顯係基
於相互之認識，以共同犯罪之意思參與，原判決論其為共同正犯，尚無不合。又深夜
三點，路上人車雖較稀少，惟既仍有人車通行，則上訴人與不詳姓名之機車騎士，分
駕自小貨車、機車，共同佔據路面，以時速四十至六十公里，飆車競駛，客觀上自足
以致生其他人車往來危險甚明。原判決論以刑法第一百八十五條第一項之公共危險罪
，亦無不當。上訴意旨置原判決之論於不顧，徒憑己見，為事實上之爭辯，並對原
審採證認事之職權行使，任意指摘，難謂已符合首揭法定上訴要件，其上訴違背法律
上之程式，應予駁回。
據上論結，應依刑事訴訟法第三百九十五條前段，判決如主文。
中      華      民      國     九十     年      三      月      一      日
                              最高法院刑事第六庭
                                  審判長法官  謝  家  鶴
                                        法官  洪  文  章
                                        法官  花  滿  堂
                                        法官  陳  世  淙
                                        法官  洪  佳  濱
      右正本證明與原本無異
                                              書  記  官
中      華      民      國     九十     年      三      月     十九     日


司法院資訊處製作；財團法人民間司法改革基金會備份。
